【裁判字號】    98,審易緝,5
【裁判日期】    980227
【裁判案由】    竊盜
【裁判全文】
臺灣桃園地方法院刑事判決             98年度審易緝字第5號
公  訴  人  臺灣桃園地方法院檢察署檢察官
被      告  乙○○
上列被告因竊盜案件，經檢察官提起公訴（97年度偵字第6640號
），被告於本院準備程序進行中，就被訴事實為有罪之陳述，經
本院告知簡式審判程序意旨，並聽取當事人之意見後，本院裁定
依簡式審判程序審理，判決如下：
    主  文
乙○○共同攜帶兇器、毀壞門扇竊盜，累犯，處有期徒刑拾月，
扣案之破壞剪壹支、白手套壹雙、皮質手套壹雙均沒收。
    事  實
一、乙○○前於民國93年間因竊盜、搶奪等案件，經本院以93年
    度訴字第2125號判決，分別判處有期徒刑8 月、7 月，並定
    其應執行刑為有期徒刑1 年2 月確定；於94年間次因恐嚇案
    件，經本院以94年度壢簡字第532 號判決，判處有期徒刑3
    月確定；復因竊盜案件，經本院以94年度壢簡字第1096號判
    決，判處有期徒刑5 月確定，上開數罪，再經本院以95年度
    聲字第1051號裁定，定其應執行刑為應執行有期徒刑1 年9
    月確定。於94年間另因搶奪、竊盜等案件，經本院以95年度
    訴字第239 號判決，分別判處有期徒刑10月、10月，並定其
    應執行刑為有期徒刑1 年6 月確定後，再經本院以96年度聲
    減字第2054號裁定，分別減為有期徒刑5 月、5 月，並定其
    應執行刑為有期徒刑9 月確定，上開數罪入監接續執行，已
    於96年9 月19日依行刑累進處遇條例之規定縮短刑期後刑期
    期滿執行完畢。詎其仍不知悔改，與倪昌桐（業經本院審結
    ）共同意圖為自己不法之所有，並基於犯意聯絡，於97年2
    月27日下午1 時50分許，共同騎乘機車至桃園縣平鎮市○○
    街33巷3 號4 樓甲○○之住處，推由倪昌桐先按壓門鈴確認
    屋內是否有人尚未外出，倪昌桐再持其所有客觀上足以對人
    之生命、身體、安全構成威脅而具有危險性，可供兇器使用
    之油壓剪1 支破壞鐵門後，從該處侵入甲○○屋內，並戴上
    其所有之白手套竊取置放於屋內之新臺幣（下同）1040元，
    乙○○隨即亦自前開遭破壞之鐵門侵入屋內（侵入住宅部分
    未據起訴），且戴上其所有之皮質手套，與倪昌桐2 人分頭
    在屋內搜刮財物，共竊得置放於屋內之金項鍊1 條、金耳環
    2 只、洋酒禮盒1 盒及飛利浦DVD 1 台等物，嗣乙○○、倪
    文同2 人於得手後尚未離開現場之際，因原本即在屋內之甲
    ○○發覺遭人行竊報警處理，而為據報前來處理之警員當場
    查獲，並扣得倪昌桐所有供其本件竊盜所用之前開破壞剪1
    支、白手套1 雙，及乙○○所有供其本件竊盜所用之前開皮
    質手套1 雙等物。
二、案經桃園縣政府警察局平鎮分局報請臺灣桃園地方法院檢察
    署檢察官偵查起訴。
    理  由
一、本案被告乙○○所犯為死刑、無期徒刑或最輕本刑為3 年以
    上有期徒刑以外之罪，其於本院準備程序中就前揭被訴事實
    為有罪之陳述，經本院告知簡式審判程序之旨，並聽取當事
    人之意見後，本院依刑事訴訟法第273 條之1 第1 項規定，
    裁定進行簡式審判程序，合先敘明。
二、前開犯罪事實，業據被告乙○○於本院審理中坦承不諱，核
    與共犯倪昌桐於本院審理時所述之情節相符，並經被害人甲
    ○○於警詢及檢察官訊問中陳述無訛，且有贓物認領保管單
    1 紙、採證照片7 張、犯罪嫌疑人照片2 張等在卷可稽，並
    有乙○○所有供其本件竊盜所用所用之皮質手套1 雙，及共
    犯倪昌桐所有供其本件竊盜所用之破壞剪1 支、白手套1 雙
    等物扣案可資佐證，足徵被告乙○○自白與事實相符，本件
    事證明確，被告乙○○犯行堪以認定。
三、被告乙○○與共犯倪昌桐行竊時所攜帶之上開破壞剪1 支，
    客觀上足以對人之生命、身體、安全構成威脅而具有危險性
    ，自屬兇器無疑，核其所為，係犯刑法第321 條第1 項第3
    款、第2 款之攜帶兇器、毀壞門扇竊盜罪。被告乙○○與共
    犯倪昌桐2 人已將竊取之財物置於其等實力支配之下，屬竊
    盜既遂，公訴意旨認被告乙○○與共犯倪昌桐2 人係涉犯刑
    法第321 條第2 項之加重竊盜未遂罪云云，雖有未洽，惟蒞
    庭實行公訴之檢察官已當庭更正被告係涉犯刑法第321 條第
    1 項第3 款、第2 款加重竊盜罪（見本院97年9 月18日準備
    程序筆錄），基於檢察一體之原則，本院應就更正後之論罪
    科刑法條予以審究，附此敘明。被告乙○○、倪昌桐就前揭
    犯行，有犯意聯絡及行為分擔，應論以共同正犯。被告乙○
    ○有如事實欄一所載之犯罪科刑及執行完畢紀錄，此有卷附
    之臺灣高等法院被告前案紀錄表在卷可考，其於有期徒刑執
    行完畢後，5 年以內故意再犯本件最重本刑為有期徒刑以上
    之罪，為累犯，應依刑法第47 條 第1 項規定加重其刑。爰
    審酌被告正值青壯，竟不思努力以正當勞力謀生，卻恣意竊
    取他人財物，危害社會治安非輕，原不宜寬縱，惟念被告於
    本院審理時坦承犯行，犯後態度尚可等一切情狀，量處如主
    文所示之刑。扣案之破壞剪1 支、白手套1 雙、皮質手套1
    雙，或為共同正犯倪昌桐所有，或為被告乙○○所有，而均
    為供其等本件竊盜犯行所用之物，業經被告乙○○及共犯倪
    昌桐陳明在卷，爰均依刑法第38 條 第1 項第2 款規定宣告
    沒收。
據上論斷，應依刑事訴訟法第273 條之1 第1 項、第299 條第1
項前段，刑法第28條、第321 條第1 項第2 款、第3 款、第47條
第1 項、第38條第1 項第2 款，判決如主文。
本案經檢察官蔡如惠到庭執行職務。
中    華    民    國    98    年    2     月    27    日
                        刑事庭    法  官  劉為丕
以上正本證明與原本無異。
如不服本判決，應於判決送達後10日內向本院提出上訴狀（應附
繕本），其未敘述上訴理由者，應於上訴期間屆滿後20日內補提
理由書狀於本院，上訴於臺灣高等法院。
                                  書記官  陳淑瓊
中    華    民    國    98    年    2     月    27    日
附錄本案論罪科刑法條：
中華民國刑法第321 條第1 項
（加重竊盜罪）
犯竊盜罪而有左列情形之一者，處六月以上、五年以下有期徒刑
：
一、於夜間侵入住宅或有人居住之建築物、船艦或隱匿其內而犯
    之者。
二、毀越門扇、牆垣或其他安全設備而犯之者。
三、攜帶兇器而犯之者。
四、結夥三人以上而犯之者。
五、乘火災、水災或其他災害之際而犯之者。
六、在車站或埠頭而犯之者。


司法院資訊處製作；財團法人民間司法改革基金會備份。
